【裁判字號】    98,易,2334
【裁判日期】    981028
【裁判案由】    竊盜
【裁判全文】
臺灣板橋地方法院刑事判決              98年度易字第2334號
公  訴  人  臺灣板橋地方法院檢察署檢察官
被      告  甲○○
                    （另案於臺灣台北監獄台北分監執行中）
上列被告因竊盜案件，經檢察官提起公訴（98年度偵字第21649
號），本院判決如下：
    主  文
甲○○犯竊盜罪，累犯，處有期徒刑肆月，如易科罰金，以新臺
幣壹仟元折算壹日。
    事  實
一、甲○○前於民國97年間因竊盜案件，經本院以97年度簡字第
    4745號判處有期徒刑3 月，如易科罰金，以新臺幣（下同）
    1,000 元折算1 日，甲○○不服而提起上訴，經本院管轄第
    二審合議庭以97年度簡上字第872 號判決上訴駁回確定。又
    於同年間因竊盜案件，經本院以97年度簡字第4055號判處拘
    役20日，如易科罰金，以1,000 元折算1 日確定。乃於97年
    11月13日入監接續執行前揭2 罪，於98年3 月4 日執行完畢
    。
二、詎甲○○仍不知悔改，竟意圖為自己不法之所有，基於竊盜
    之犯意，於98年8 月5 日晚上11時許，飲酒後（惟未達不能
    辨識其行為違法或欠缺依其辨識而行為之能力，或顯著減低
    之狀態），進入位於臺北縣土城巿立德路70-72 號「7-11超
    商」店內，趁店員不注意之際，竊取該店店長乙○○所管領
    置於烈酒區商品架上之38度金門高粱酒1 瓶（價值295 元）
    ，隨即藏置於褲子口袋內而得手，但為店員丙○○發覺旋上
    前制止，並自甲○○口袋內取回該瓶高粱酒，嗣報警處理，
    而查悉上情。
三、案經乙○○訴由臺北縣政府警察局土城分局移請臺灣板橋地
    方法院檢察署檢察官提起公訴。
    理  由
一、按被告以外之人於審判外之陳述，雖不符刑事訴訟法第159
    條之1 至第159 條之4 之規定，而經當事人於審判程序同意
    作為證據，法院審酌該言詞陳述或書面陳述作成時之情況，
    認為適當者，亦得為證據；當事人、代理人或辯護人於法院
    調查證據時，知有第159 第1 項不得為證據之情形，而未於
    言詞辯論終結前聲明異議者，視為有前項之同意，刑事訴訟
    法第159 條之5 定有明文。本件所援引之以下各項證據（詳
    後述），固有部分屬傳聞證據，然公訴人及被告於本院調查
    證據時，均知有前開第159 第1 項不得為證據之情形，且於
    言詞辯論終結前，均未聲明異議，本院審酌該等證據作成時
    之狀況，並無違法取證之情事，且無不宜作為證據之情形，
    依前開說明，爰認均有證據能力，合先敘明。
二、訊據被告甲○○固坦承有於上開時間前往位於臺北縣土城巿
    立德路70-72 號之「7-11超商」（下稱超商），惟否認有何
    竊盜之犯行，辯稱：38度之高粱酒根本不可能放入口袋內，
    且伊無行竊之意思，當時身上有帶少許之金錢，但不夠買高
    粱酒，只是進去超商看一下，沒有要買的意思云云。經查：
  (一)上開事實，業據證人丙○○於本院審理中證稱：案發當日由
    伊值班，被告進入超商後即在貨架區亂逛，因之前被告曾經
    來超商店內鬧，故伊當時便注意到被告，之後見到被告把1
    瓶高粱酒放在褲子口袋裡，伊便上前自被告口袋內拿回該瓶
    高粱酒，並要把被告趕出店外，但被告賴在地上不走，伊便
    報警處理；因被告拿的是小罐的高粱酒，故可以放入褲子口
    袋內，且被告遭伊制止時，也沒有說要購買（見本院卷第19
    至20頁）等語綦詳，核與證人即超商店員吳柏霖於偵查中證
    述：於前開時地，伊在櫃臺，見被告進來走近烈酒區，拿了
    1 瓶烈酒放入口袋（見偵查卷第58頁）等情節相符，此外，
    復有扣押物品目錄表、贓物認領保管單及現場監視器照片14
    張（見偵查卷第10頁、第36頁、第40至47頁）在卷可按，是
    被告有竊取上開高粱酒1瓶之行為，已堪認定。
  (二)被告雖以上開情詞置辯，惟查，觀諸上開監視器照片可知，
    被告於當日23時25分18秒時，已站在商品貨架旁，略有彎腰
    似伸手取物之動作；於23時25分26秒時，抬頭，左手置放於
    左褲袋之高度；於23時25分33秒時，有店員上前，並站在被
    告面前等情（見偵查卷第43、44頁照片），核與證人丙○○
    前揭證述之情節，大致相符，堪認被告確有將商品貨架上之
    高粱酒放入褲子口袋內之行為，其辯稱：案發時僅有將高粱
    酒拿起來看一下，並未放入褲子口袋內云云，要無可採；又
    被告為智識成熟之成年人，且於偵查中自承當時意識清楚（
    見偵查卷第52頁），倘其果有購買高粱酒之意，本可將未結
    帳之物品拿至櫃臺結帳，再放入褲子口袋內亦未遲，豈有將
    該物品逕自放入口袋內，徒增誤會與困擾之必要，可徵被告
    前揭辯詞不僅與證人丙○○之證詞迥異，亦與常情不符，要
    無可採。此外，被告雖辯稱：伊有帶少許金錢，係要選購比
    較便宜的酒，並非要購買高粱酒云云，然參諸被告於遭警逮
    捕後移送檢察官複訊之際，已供承：伊帶的鈔票很少，但現
    在都不見了等詞（見偵查卷第51頁），益徵被告明知己未帶
    金錢，仍將超商內之高粱酒未經結帳即放置入褲子口袋內，
    而有意圖為自己不法所有之竊盜犯意甚明。
  (三)綜上所述，被告所辯均無足採，本案事證明確，自應依法論
    科。
三、核被告所為，均係犯刑法第320 條第1 項之竊盜罪。又查，
    被告曾有如事實欄一所載之前科紀錄，甫於98年3 月4 日併
    同其另犯竊盜罪而經法院判處拘役之刑罰執行完畢，有臺灣
    高等法院被告前案紀錄表1 件在卷可查，其於5 年內故意再
    犯本件有期徒刑以上之罪，構成累犯，應依刑法第47條第1
    項規定，予以加重其刑。爰審酌被告已有多次竊盜前科，且
    多係前往便利商店，逕拿取商品架上之酒類而竊取之，行徑
    乖張，遭警查獲後猶重蹈覆轍，故技重施，復於犯罪後否認
    犯行，未見悔意，惟兼衡其本件竊取之財務價值非鉅，且甫
    得手後即遭察覺，贓物已發還被害人等一切情狀，暨斟酌公
    訴人當庭求處有期徒刑3 月以上之刑，量處如主文所示之刑
    及諭知易科罰金之折算標準，以資懲儆。
據上論斷，應依刑事訴訟法第299 條第1 項前段，刑法第320 條
第1 項、第47條第1 項、第41條第1 項前段，刑法施行法第1條
之1 第1 項、第2 項前段，判決如主文。
本案經檢察官陳旭華到庭執行職務。
中    華    民    國    98    年    10    月    28    日
                刑事第十庭    法  官  鄭凱文
以上正本證明與原本無異
如不服本判決應於送達後10日內向本院提出上訴狀
                              書記官  陳筱惠
中    華    民    國    98    年    10    月    28    日
附錄本案論罪科刑法條全文：
中華民國刑法第320條
意圖為自己或第三人不法之所有，而竊取他人之動產者，為竊盜
罪，處5 年以下有期徒刑、拘役或500 元以下罰金。
意圖為自己或第三人不法之利益，而竊佔他人之不動產者，依前
項之規定處斷。
前二項之未遂犯罰之。


司法院資訊處製作；財團法人民間司法改革基金會備份。
